el: Τύπος λαβής βαλίτσας: Πλαϊνή μεταφορά; Τηλεσκοπική; Μάρσιπος; Άλλο
th: ประเภทหูหิ้วกระเป๋าเสื้อผ้า: สำหรับจับด้านข้าง; ยืดหดได้; สำหรับจับด้านบน; อื่นๆ
fi: Matkalaukun kahvatyyppi: Sivukanto; Teleskooppinen; Kanto ylhäältä; Muu
sv: Handtagstyp för resväska: Liggande; Teleskopisk; Stående; Övrigt
tr: Bavul sapı türü: Yan taşıma; Teleskopik; Üst taşıma; Diğer
cs: Typ rukojeti kufru: Boční nošení; Teleskopická; Nošení nahoře; Jiné
vi: Loại tay cầm vali: Xách ngang; Ống lồng; Xách dọc; Khác
nb: Håndtakstype for koffert: Sidebæring; Teleskop; Toppbæring; Annet
sk-SK: Typ rukoväte kufra: Bočné nosenie; Teleskopický; Horné nosenie; Iné
lt-LT: Lagamino rankenos tipas: Šoninė; Teleskopė; Viršutinė; Kita
ja: スーツケースの持ち手部分の種類: サイドキャリー; テレスコピック; トップキャリー; その他
ro-RO: Tip mâner valiză: Mâner lateral; Telescopic; Mâner superior; Altele
bg-BG: Тип дръжка за куфар: Странично носене; Телескопична; Горно носене; Други
it: Tipo di manico della valigia: Laterale; Telescopico; Superiore; Altro
da: Kufferthåndtagstype: Sidebære; Teleskopisk; Topbære; Andet
hr-HR: Vrsta ručke kovčega: Nošenje sa strane; Teleskopska; Na vrhu; Ostalo
zh-TW: 行李箱手柄類型: 側提式; 伸縮式; 頂提式; 其他
zh-CN: 行李箱手柄类型: 侧边提; 伸缩式; 顶部提; 其他
es: Tipo de asa de maleta: Transporte lateral; Telescópicos; Transporte superior; Otros
ru: Тип ручки чемодана: Сбоку; Телескопическая; Сверху; Другое
hu: Bőröndfogantyú típusa: Oldalhordás; Teleszkópos; Felső hordás; Egyéb
fr: Type de poignée de valise: Portage latéral; Télescopique; Portage supérieur; Autre
pt-PT: Tipo de pega de mala: Transporte lateral; Telescópico; Transporte superior; Outro
pt-BR: Tipo de puxador da mala: Transporte lateral; Telescópico; Transporte superior; Outro
sl-SI: Vrsta ročaja za kovček: Stransko nošenje; Teleskopska; Zgornje nošenje; Drugo
nl: Type koffergreep: Handvat aan de zijkant; Uitschuifbaar; Handvat bovenop; Andere
en: Suitcase handle type: Side carry; Telescopic; Top carry; Other
de: Art des Koffergriffs: Seitliches Tragen; Teleskopisch; Oben getragen; Sonstiges
pl: Typ uchwytu walizki: Wózek boczny; Teleskopowa; Górny wózek; Inne
ko: 여행 가방 핸들 유형: 사이드 캐리; 길이 조정 가능; 탑 캐리; 기타